# 【商誉减值】企业未来重组成本及重组利得是否应纳入盈利预测中

提问人：Lainey1988 时间：2023-01-19 22:18:29
陈版主及各位朋友，
在进行商誉减值测试时 遇到如下情况，能否帮忙解惑？
背景信息：A公司为适应 CAS准则境内母公司，多年前并购子公司B公司（境外公司）适应IFRS准则，100%控股，并于A公司账面确认商誉。
每年度对该商誉进行减值测试，均为发生减值。
本年末，B公司管理层计划于以后年度进行重组计划调整公司架构节约成本，提高公司盈利能力。截至 2022 年末，该重组计划不满足准则规定确认负债的条件。
问题如下：
a.基于上述前提，管理层在进行商誉减值测试时的盈利预测是否不应将上述重组成本及预期重组盈利考虑在内？（我们查过[size=13.3333px]illustrative example 5 of IAS 36）根据该case，该重组应该announce 重组计划达到重组负债计提条件时才可以将该重组利得考虑未来盈利预测中，因为我们认为在CAS准则下商誉减值测试也应如此考虑，不知我们这样判断是否恰当）
b. 如果在审计报告日前，该事项满足在 2023 年确认重组义务的情况，那 2022 年末商誉减值是否应该重新考虑基于期后事项重组事项预期带来的重组利得及成本，调整 2023 年商誉减值金额呢？
非常感谢各位朋友答疑解惑~

回答人：chenyiwei
根据《企业会计准则第 8 号——资产减值》第十二条：
预计资产的未来现金流量，应当以资产的当前状况为基础，不应当包括与将来可能会发生的、尚未作出承诺的重组事项或者与资产改良有关的预计未来现金流量。
预计资产的未来现金流量也不应当包括筹资活动产生的现金流入或者流出以及与所得税收付有关的现金流量。
企业已经承诺重组的，在确定资产的未来现金流量的现值时，预计的未来现金流入和流出数，应当反映重组所能节约的费用和由重组所带来的其他利益，以及因重组所导致的估计未来现金流出数。其中重组所能节约的费用和由重组所带来的其他利益，通常应当根据企业管理层批准的最近财务预算或者预测数据进行估计；因重组所导致的估计未来现金流出数应当根据《企业会计准则第 13 号—或有事项》所确认的因重组所发生的预计负债金额进行估计。
因此，如果“截至 2022 年末，该重组计划不满足准则规定确认负债的条件”，则表明截至 2022 年末，该重组并非确定的承诺，相应地在测算资产组可收回金额时不应考虑该重组事项的影响。
如果在审计报告日前，该事项满足在 2023 年确认重组义务的情况，则也是 2023 年内新发生的情况，相应地在 2022 年末应参照资产负债表日后非调整事项的原则处理，对 2022 年末测算可收回金额无影响。当然这里可能存在的问题就是CAS下在 2022 年末计提的除商誉以外其他资产的减值，后续也不能再转回了。